【裁判字號】    95,簡上,384
【裁判日期】    950904
【裁判案由】    竊盜
【裁判全文】
臺灣桃園地方法院刑事判決             95年度簡上字第384號
上  訴  人  臺灣桃園地方法院檢察署檢察官
被      告  乙○○
上列上訴人因被告犯竊盜案件，不服本院中華民國九十五年七月
十一日九十五年度簡字第二五七號第一審刑事簡易判決（聲請簡
易判決處刑案號：九十五年度偵字第一三三六五號），提起上訴
，本院管轄之第二審合議庭判決如下：
    主  文
原判決撤銷。
乙○○竊盜，處有期徒刑參月，如易科罰金，以參佰元折算壹日
。
    事  實
一、乙○○於民國95年6 月7 日晚間9 時許，在桃園縣桃園市○
    ○路、民權路口，見甲○○所有之車牌號碼GS6-003 號機車
    未熄火而停放於該處，認有機可乘，竟意圖為自己不法之所
    有，逕自騎乘上揭機車駛離現場而竊取之，得手後將該機車
    停放於桃園縣桃園市○○路867 號前，鑰匙則藏放在機車坐
    墊下之置物箱內，作為代步工具。嗣於95年6 月16日下午6
    時45分許，乙○○持隨手拾得，由不詳之人丟棄之汽車雨刷
    1 支，在上處撬開機車坐墊欲拿取機車鑰匙時，為警查獲。
二、案經桃園縣政府警察局桃園分局報請臺灣桃園地方法院檢察
    署檢察官偵查起訴並經原審改依簡易程序審理。
    理  由
一、上揭事實，業據被告乙○○坦承不諱，核與被害人甲○○於
    警詢中指述其機車失竊之情節相符，並有查獲贓車之照片2
    張、贓物領據1 份及扣案汽車雨刷1 支可資佐證，本件事證
    明確，被告犯行已堪認定，應依法論罪科刑。
二、按修正後刑法第2 條第1 項之規定：「行為後法律有變更者
    ，適用行為時之法律。但行為後之法律有利於行為人者，適
    用最有利於行為人之法律」，係規範行為後法律變更所生新
    舊法比較適用之準據法，於新法施行後，應適用新法第2 條
    第1 項之規定，為「從舊從輕」之比較；比較時應就罪刑有
    關之共犯、未遂犯、想像競合犯、牽連犯、連續犯、結合犯
    ，以及累犯加重、自首減輕暨其他法定加減原因（如身分加
    減）與加減例等一切情形，綜其全部罪刑之結果而為比較（
    最高法院95年第8 次刑庭會議決議參照）。查被告行為後，
    罰金刑之計算單位及處罰、易科罰金之折算標準之規定，均
    有修正：
  (一)罰金刑之計算單位及處罰部分：刑法第33條第5 款業於94年
    2 月2 日修正公布，並自95年7 月1 日起施行；修正前刑法
    第33條第5 款規定「罰金：1 元以上。」修正後刑法第33
    條第5 款規定「罰金：新臺幣1,000 元以上，以百元計算之
    」；另95年6 月14日修正公布刑法施行法第1 條之1 ：「中
    華民國94年1 月7 日刑法修正施行後，刑法分則編所定罰金
    之貨幣單位為新臺幣。94年1 月7 日刑法修正時，刑法分則
    編未修正之條文定有罰金者，自94年1 月7 日刑法修正施行
    後，就其所定數額提高為30倍。但72年6 月26日至94年1 月
    7 日新增或修正之條文，就其所定數額提高為3 倍」，現行
    刑法中，有關於罰金刑之計算單位及處罰之規定已有修正，
    自屬法律變更。
  (二)易科罰金之折算標準部分：刑法第41條第1 項業於94年1 月
    7 日修正公布，並於95年7 月1 日施行，修正前刑法第41條
    第1 項前段規定：「犯最重本刑為5 年以下有期徒刑以下之
    刑之罪，而受6 個月以下有期徒刑或拘役之宣告，因身體、
    教育、職業、家庭之關係或其他正當事由，執行顯有困難者
    ，得以1 元以上3 元以下折算一日，易科罰金。」又被告行
    為時之易科罰金折算標準，修正前罰金罰鍰提高標準條例第
    2 條前段（現已刪除）規定，就其原定數額提高為100 倍折
    算1 日，則本件被告行為時之易科罰金折算標準，應以銀元
    300 元折算1 日，經折算為新臺幣後，應以新臺幣900 元折
    算為1 日；修正後刑法第41條第1 項前段則規定：「犯最重
    本刑為5 年以下有期徒刑以下之刑之罪，而受6 個月以下有
    期徒刑或拘役之宣告者，得以新臺幣1,000 元、2,000 元或
    3,000 元折算1 日，易科罰金。」此項修正屬科刑規範事項
    之變更，其折算標準為裁判時所應諭知，亦屬法律變更。
  (三)經綜合比較前述新、舊法結果，修正後規定並未較有利於行
    為人，則應依修正後刑法第2 條第1 項前段規定，適用行為
    時（即修正前）之法律。
三、核被告所為，係犯刑法第320 條第1 項之普通竊盜罪。原審
    判決以被告罪證明確，並據以論罪科刑，固非無見。惟刑法
    第33條第5 款及刑法施行法第1 條之1 之規定既已修正變更
    ，已如前述，則原審判決漏未比較適用，即有未洽，上訴人
    以此指摘原審判決不當，為有理由，應由本院撤銷原審判決
    並自為判決。爰審酌被告犯罪動機、目的、方法、所生危險
    ，其素行尚佳，及其犯後坦承犯行態度良好等一切情狀，量
    處如主文第二項所示之刑，並依修正前刑法相關規定，諭知
    易科罰金之折算標準。扣案之汽車雨刷並非被告用於竊取本
    件機車所用之物，爰不宣告沒收，附此敘明。
據上論斷，應依刑事訴訟法第455 條之1 第1 項、第3 項、第36
9 條第1 項前段、第364 條、第299 條第1 項前段，修正後刑法
第2 條第1 項前段，行為時刑法第320 條第1 項、第41條第1項
前段，罰金罰鍰提高標準條例第1 條前段，修正前罰金罰鍰提高
標準條例第2 條，判決如主文。
本案經檢察官何嘉仁到庭執行職務。
中    華    民    國    95    年    9     月    4     日
                  刑事第七庭  審判長法  官  林惠霞
                                    法  官  賴淑美
                                    法  官  劉為丕
上正本證明與原本無異。
本件不得上訴。
                                    書記官  顏美惠
中    華    民    國     95    年    9     月    5     日
附錄本案論罪科刑法條：
中華民國刑法第320條
(普通竊盜罪、竊佔罪)
意圖為自己或第三人不法之所有，而竊取他人之動產者，為竊盜
罪，處5年以下有期徒刑、拘役或500元以下罰金。
意圖為自己或第三人不法之利益，而竊佔他人之不動產者，依前
項之規定處斷。
前二項之未遂犯罰之。


司法院資訊處製作；財團法人民間司法改革基金會備份。
